【裁判字號】    95,易緝,9
【裁判日期】    950828
【裁判案由】    毒品危害防制條例
【裁判全文】
臺灣臺東地方法院刑事判決               95年度易緝字第9號
公  訴  人  臺灣臺東地方法院檢察署檢察官
被      告  甲○○
上列被告因違反毒品危害防制條例案件，經檢察官提起公訴（95
年度毒偵字第28號），被告於準備程序中就被訴事實為有罪之陳
述，本院合議庭裁定由受命法官獨任進行簡式審判程序，判決如
下：
    主  文
甲○○施用第二級毒品，累犯，處有期徒刑柒月。扣案之甲基安
非他命（毛重零點參捌陸捌公克，純度佰分之捌拾壹點陸）沒收
銷燬之，盛裝甲基安非他命之包裝袋壹個、玻璃管壹支及橡皮管
壹條均沒收之。
    事  實
一、甲○○前於民國90年、91年間分別因偽造文書及違反毒品危
    害防制條例案件，經臺灣臺中地方法院、最高法院及本院判
    處有期徒刑各6月、10月及5月確定，三罪接續執行，於93年
    7月5日假釋出監，假釋期間並付保護管束，而於93年7 月20
    日保護管束期滿執行完畢。復於91年4 月間因違反毒品危害
    防制條例案件，經本院裁定送強制戒治，於92年1 月14日停
    止戒治付保護管束釋放，至92年5月9日保護管束期滿執行完
    畢。仍不知悔改，於強制戒治執行完畢釋放後5 年內又基於
    施用第2級毒品安非他命之犯意，於95年1 月3日為警採尿時
    回溯前96小時內之某時，在臺東縣境內某處，施用第二級毒
    品甲基安非他命1次。嗣於同日下午6時許，為警在臺東縣達
    仁鄉森永村森永派出所前攔檢查獲，當場在其駕駛車號E7—
    7142號自小客車上扣得甲基安非他命（毛重0.3868公克，純
    度81.6%）及盛裝安非他命之包裝袋1 個、玻璃管1支、橡皮
    管1條，而悉上情。
二、案經臺東縣政府警察局大武分局報告臺灣臺東地方法院檢察
    署檢察官偵查起訴。
    理  由
一、按除被告所犯為死刑、無期徒刑、最輕本刑為3 年以上有期
    徒刑之罪或高等法院管轄第一審案件者外，於第一次審判期
    日前之準備程序進行中，被告先就被訴事實為有罪之陳述時
    ，審判長得告知被告簡式審判程序之旨，並聽取當事人、代
    理人、辯護人及輔佐人之意見後，裁定進行簡式審判程序，
    刑事訴訟法第273條之1第1 項定有明文。經核本件被告甲○
    ○所犯係死刑、無期徒刑、最輕本刑為3 年以上有期徒刑以
    外之罪，其於準備程序中就被訴事實為有罪之陳述，經法官
    告知簡式審判程序之旨，並聽取公訴人及被告之意見後，本
    院爰依首揭規定，合議裁定由受命法官獨任進行簡式審判程
    序，合先敘明。
二、上揭事實，業據被告坦承不諱，而其前開經警採集之尿液檢
    體及扣案之白色粉末1 包，經送慈濟大學濫用藥物檢驗中心
    檢驗結果，尿液檢體呈甲基安非他命陽性反應，白色粉末亦
    檢出甲基安非他命成分，純度約81.6% 之事實，有該中心95
    年1月6日檢驗總表、95年3 月30日慈大藥字第95033003號鑑
    定書各1 紙附卷可稽，此外復有扣案之玻璃管1支、橡皮管1
    條可佐，足見其自白與事實相符。又被告前於91年4 月間因
    違反毒品危害防制條例案件，經本院裁定送強制戒治，於92
    年1月14日停止戒治付保護管束釋放，至92年5月9 日保護管
    束期滿執行完畢，有臺灣高等法院被告前案紀錄表可憑，其
    於5年內再犯本件毒品危害防制條例第10 條之罪，應依法論
    科。
三、按本案被告行為後，刑法及其施行法業於民國95年7月1日修
    正施行，關於新舊法律變更之比較適用，原則上應就罪刑有
    關之共犯、未遂犯、想像競合犯、牽連犯、連續犯、結合犯
    ，以及累犯加重、自首減輕暨其他法定加減原因（如身分加
    減）等一切情形，綜其全部罪刑之結果而為比較（最高法院
    95 年第8次刑事庭會議關於中華民國刑法94年修正施行後之
    法律比較適用決議第一點第(四)小點參照）。查本件被告前於
    90年、91年間分別因偽造文書及違反毒品危害防制條例案件
    ，經臺灣臺中地方法院、最高法院及本院判處有期徒刑各 6
    月、10月及5月確定，三罪接續執行，於93年7月5 日假釋出
    監，假釋期間並付保護管束，而於93年7 月20日保護管束期
    滿執行完畢，有前揭前案紀錄表可佐，其於5 年以內再故意
    犯本件有期徒刑以上之罪，不論依修正前後之刑法第47條規
    定，均構成累犯，對被告而言並無有利或不利之情形，自不
    生新舊法比較之問題，應依刑法第2條第1項前段，適用修正
    前刑法規定，合先敘明。
四、核被告所為，係犯毒品危害防制條例第10條第2 項施用第二
    級毒品罪。其有如前所述之前案紀錄，於5 年內再犯本件有
    期徒刑以上之罪，為累犯，應依刑法第47條加重其刑。爰審
    酌被告前已經多次觀察勒戒、強制戒治處遇，復多次因施用
    毒品案件經法院判處有期徒刑5月、6月，仍未見斷絕毒癮，
    再為施用，且雖稱目前已有正當工作，惟查無其陳稱之公司
    住址（見本院卷第63頁公務電話紀錄表），亦未見其提出在
    職證明，惟念其施用毒品僅戕害自身健康，尚未危及他人等
    一切情狀，量處如主文所示之刑。扣案之甲基安非他命（毛
    重0.3868 公克、純度81.6%）屬第二級毒品違禁物，應依毒
    品危害防制條例第18條第1 項前段沒收銷燬；盛裝安非他命
    之空包裝袋1個、玻璃管1支、橡皮管1 條均屬被告所有供本
    件犯罪所用之物，據其供明在卷，而查沒收部分係屬從刑，
    應隨同主刑適用同一準據法，爰依前揭比較新舊法結果，適
    用修正前刑法第38條第1項第2款均宣告沒收。
據上論斷，應依刑事訴訟法第273條之1第1 項、第299條第1項前
段，毒品危害防制條例第10條第2項、第18條第1項前段，刑法第
11條、第2條第1項前段、修正前刑法第47條、第38條第1項第2款
，判決如主文。
本案經檢察官乙○○到庭執行職務。
中    華    民    國    95    年    8     月    28    日
                  刑事第四庭    法  官   黃珮茹
以上正本證明與原本無異。
如不服本判決，應於判決送達後10日內向本院提出上訴狀（須附
繕本）。「切勿逕送上級法院」
                                書記官   徐源坤
中    華    民    國    95    年    8     月    28    日
附錄論罪法條：
毒品危害防制條例第10條第2項
施用第二級毒品者，處 3 年以下有期徒刑。
毒品危害防制條例第18條第1項前段
查獲之第一、二級毒品及專供製造或施用第一、二級毒品之器具
，不問屬於犯人與否，均沒收銷燬之；查獲之第三、四級毒品及
製造或施用毒品之器具，無正當理由而擅自持有者，均沒入銷燬
之。但合於醫藥、研究或訓練之用者，得不予銷燬。
前項合於醫藥、研究或訓練用毒品或器具之管理辦法，由法務部
會同行政院衛生署定之。
刑法第11條
刑法第2條第1項前段
修正前刑法第47條、第38條第1項第2款


司法院資訊處製作；財團法人民間司法改革基金會備份。
